【裁判字號】    96,訴,4607
【裁判日期】    970227
【裁判案由】    誣告等
【裁判全文】
臺灣板橋地方法院刑事判決              96年度訴字第4607號
公  訴  人  臺灣板橋地方法院檢察署檢察官
被      告  甲○○
選任辯護人  巫宗翰律師
上列被告因誣告等案件，經檢察官提起公訴（96年度偵字第5188
號），被告就被訴事實為有罪之陳述，經本院合議庭裁定進行簡
式審判程序，並判決如下：
    主    文
甲○○公然侮辱人，處拘役拾日，如易科罰金，以新臺幣壹仟元
折算壹日，減為拘役伍日，如易科罰金，以新臺幣壹仟元折算壹
日；又以加害生命、身體之事，恐嚇他人致生危害於安全，處拘
役伍拾日，如易科罰金，以新臺幣壹仟元折算壹日，減為拘役貳
拾伍日，如易科罰金，以新臺幣壹仟元折算壹日；又傷害人之身
體，處拘役伍拾捌日，如易科罰金，以新臺幣壹仟元折算壹日，
減為拘役貳拾玖日，如易科罰金，以新臺幣壹仟元折算壹日；又
意圖他人受刑事處分，向該管公務員誣告，處有期徒刑伍月，減
為有期徒刑貳月又拾伍日。拘役部分，應執行拘役伍拾伍日，如
易科罰金，以新臺幣壹仟元折算壹日。
    事    實
一、甲○○與乙○○同為臺北縣板橋巿龍泉街123號至157號社區
    之住戶，甲○○因不滿乙○○向主管機關檢舉渠住處違建，
    竟基於公然侮辱之犯意，於民國95年8 月23日上午11時50分
    許，在該社區1 樓中庭之特定多數該社區居民得共見共聞之
    處所，公然以「混蛋」、「小人」、「幹你娘（臺語發音）
    」等不堪入耳之言詞辱罵乙○○，致乙○○名譽受損；旋又
    另行基於恐嚇犯意，於前開地點，對乙○○恫稱「要找人殺
    害你全家」等語，以此加害生命、身體之事，恐嚇乙○○使
    之心生畏懼，致生危害於其安全；復又另行基於傷害犯意，
    在前揭地點，先以雙手掐住乙○○頸部，再改用單手勒住乙
    ○○頸部及手揪住乙○○頭髮而往警衛室牆壁撞擊，復以拳
    頭毆打乙○○後腦，致使乙○○受有後頸勒傷紅腫之傷害；
    嗣甲○○明知乙○○在前述雙方發生口角及肢體衝突過程中
    ，並未對之出言恐嚇或施加肢體暴力，竟於95年9 月3 日下
    午1 時10分許，至臺北縣政府警察局海山分局新海派出所，
    對乙○○提出恐嚇及傷害告訴，虛捏乙○○在上揭時間及地
    點對之恐嚇稱「要你死得很難看」、「要殺你全家」等語以
    及雙方徒手拉扯等不實事項，誣告乙○○涉犯恐嚇及傷害等
    罪嫌。
二、案經乙○○訴由臺北縣政府警察局海山分局報告臺灣板橋地
    方法院檢察署檢察官偵查後起訴。
    理    由
一、認定犯罪事實所憑之證據及理由：
    訊據被告對於前開犯罪事實，於本院審理中均坦承不諱，與
    告訴人即證人乙○○、現場目擊證人張進義、陳惠玲於警詢
    證述、偵查結證情節大致相符；此外，並有現場監視錄影翻
    拍相片、現場監視錄影光碟、台北縣立醫院95年8 月23日北
    縣醫診字第B958117 號驗傷診斷書、該院96年5 月1 日北縣
    醫歷字第0960003306號函所附乙○○病歷摘要及就診資料、
    該院96年5 月23日北縣醫歷字第0960004137號函所附乙○○
    病歷摘要表等在卷可稽，足徵被告自白應與事實相符，可以
    採信，本件事證明確，被告犯行堪以認定。
二、應適用之法律及科刑審酌事由：
(一)、核被告所為，係犯刑法第309 條第1 項之公然侮辱罪、第30
    5 條之恐嚇危害安全罪、第277 條第1 項之傷害罪及第169
    條第1 項之誣告罪；其所犯上揭各罪間，罪名互異，犯意各
    別，應予分論併罰。另按「犯誣告之罪，於所誣告之案件裁
    判確定前自白者，減輕或免除其刑，刑法第172 條定有明文
    ，上訴人既在原審自白其告訴某甲等強借及搶奪行為為虛偽
    ，縱其自白當時，某甲等之搶奪案件業經檢察官不起訴處分
    確定，但處分確定究與裁判確定不同，是其自白仍不得謂非
    在所誣告之案件裁判確定以前，按照前開說明，自應予減輕
    或免除其刑。」最高法院著有31年上字第2211號判例意旨可
    資參照。是被告於本院審理中自白犯罪，而其所誣告之乙○
    ○涉有傷害、恐嚇等案件，乙○○固業經檢察官以96年度偵
    字第5188號為不起訴處分，有前開案號不起訴處分書在卷可
    參，然依諸前開說明，被告就前開如犯罪事實欄所述之誣告
    犯行，仍合於所誣告之案件裁判確定前自白犯罪，應依刑法
    第172 條規定減輕其刑。
(二)、茲審酌被告僅因細故，竟即公然辱罵、恐嚇且傷害告訴人，
    復恣意誣指告訴人涉犯恐嚇、傷害等罪嫌，不僅浪費司法資
    源，併對告訴人造成損害非微，及其犯罪之目的、手段，然
    犯後坦認犯行，尚有悔意，惟迄未獲告訴人諒解，並斟酌告
    訴人之意見（告訴人於本院審理中稱：在本院準備程序中我
    說過，誣告的事情沒有出警局，對我的傷害比較小，但是被
    告仍執意誣告，有客觀證據部分，被告尚且不坦承，還在庭
    訊中作爭執，如果當初沒有這些客觀證據，後果實在不堪設
    想，請庭上作為量刑參考，請勿給與被告緩刑機會等語，見
    本院97年1 月21日審理筆錄）等一切情狀，就其前開所犯各
    罪，分別量處如主文所示之刑（並就拘役部分，各諭知如易
    科罰金之折算標準）；又被告本件犯罪時間均在96年4 月24
    日以前，復無中華民國96年罪犯減刑條例所列不予減刑之情
    形，均應依同條例第2 條第1 項第3 款之規定，就其前開所
    犯各罪之宣告刑，各減其二分之一之刑期，並就所宣告多數
    拘役刑部分，定其應執行之刑，暨諭知如易科罰金之折算標
    準，併此敘明。
據上論斷，應依刑事訴訟法第299 條第1 項前段、第273 條之1
第1 項，刑法第309 條第1 項、第305 條、第277 條第1 項、第
169 條第1 項、第172 條、第41條第1 項前段、第51條第6 款，
刑法施行法第1 條之1 ，中華民國96年罪犯減刑條例第2 條第1
項第3 款、第7 條，判決如主文。
本案經檢察官郭季青到庭執行職務。
中    華    民    國    97    年     2    月    27    日
                     刑事第十九庭法  官  陳明偉
上正本證明與原本無異
如不服本判決應於送達後10日內向本院提出上訴狀
                                 書記官  強梅芳
中    華    民    國    97    年    2     月    27    日
中華民國刑法第169 條（誣告罪）意圖他人受刑事或懲戒處分，
向該管公務員誣告者，處7 年以下有期徒刑。
意圖他人受刑事或懲戒處分，而偽造、變造證據，或使用偽造、
變造之證據者，亦同。


司法院資訊處製作；財團法人民間司法改革基金會備份。
